臺灣高等法院臺中分院民事裁定　100年度抗字第362號
抗　告　人
即　債務人　二十一世紀碟影社即.
相　對　人
即　債權人　威望國際股份有限公司
法定代理人　陳主望
上列當事人間假扣押事件，抗告人對於中華民國100年6月21日臺
灣臺中地方法院100年度執事聲字第63號裁定，提起抗告，本院
裁定如下：
    主  文
抗告駁回。
抗告訴訟費用由抗告人負擔。
    理  由
一、本件相對人即債權人主張抗告人違法出售相對人之光碟，侵
    害相對人之專屬授權，業經檢方偵辦中，近聞抗告人正將所
    有財產搬移隱匿，致日後有不能強制執行或甚難執行之虞，
    為此陳明願供擔保聲請對抗告人之財產為假扣押；原法院司
    法事務官因而以100年度司裁全字第863號裁定准相對人以新
    台幣（下同）334,000元為抗告人供擔保後得對抗告人之財
    產於100萬元之範圍內，予以假扣押；抗告人不服，聲明異
    議，經原法院裁定駁回。
二、抗告意旨略以：相對人係以「釣魚方式」透過網路拍賣廣告
    訂購商品，誘導當事人犯罪，依「毒樹果實理論」，其藉此
    直接或間接取得之證據，皆屬違法，應予排除，若仍准其藉
    此假扣押，有違程序正義，無異默許公然誘民入罪；且本件
    係有客戶向抗告人訂購國外光碟，抗告人始經10餘天找尋後
    購得該正版光碟並出售予客戶，交易價值不滿3000元，是相
    對人實際上損害金額與其假扣押金額相距甚遠，有違比例原
    則云云。
三、按債權人就金錢請求或得易為金錢請求之請求，欲保全強制
    執行者，得聲請假扣押。假扣押非有日後不能強制執行或甚
    難執行之虞者，不得為之。請求及假扣押之原因，應釋明之
    。前項釋明如有不足，而債權人陳明願供擔保或法院認為適
    當者，法院得定相當之擔保，命供擔保後為假扣押，民事訴
    訟法第522條第1項、第523條第1項、第526條第1項、第2項
    分別定有明文。又按假扣押為保全程序之一種，係在本案訟
    爭尚未判決確定以前，預防將來債權人勝訴後，不能強制執
    行或難於執行而設。法文所謂債權人者，係指主張債權之人
    而言。至所主張之債權能否成立，尚待本案之判決，非聲請
    假扣押時先應解決之問題（最高法院20年抗字第720號判例
    、94年度台聲字第175號裁定、93年度台抗字第822號裁定意
    旨參照）。查相對人向原法院聲請假扣押，業據提出相對人
    之刑事告訴狀、Yahoo！奇摩超級商城「ＡＶ視聽小舖」之
    商店介紹、Yahoo！奇摩超級商城「ＡＶ視聽小舖」之通知
    信、「ＡＶ視聽小舖」寄發快遞之收執聯等影本為據，堪認
    相對人就假扣押之請求及原因已為釋明，縱其釋明仍有不足
    ，因相對人陳明願供擔保，自得補釋明之不足。從而，原法
    院司法事務官裁定准相對人供擔保後，得對抗告人之財產於
    100萬元之範圍內予以假扣押，揆諸上開規定，即無不合，
    原法院予以維持，而裁定駁回抗告人之聲明異議，亦無不當
    。至上開抗告意旨所指，係為實體上之爭執，揆諸前開說明
    ，乃屬應待本案解決之問題，非本件假扣押程序所得審究，
    抗告人據此主張原法院裁定不當，並非有理。
四、據上論結，本件抗告為無理由，依民事訴訟法第495條之1、
    第449條第1項、第95條、第78條裁定如主文。
中    華    民    國   100    年    8     月    25    日
                民事第三庭    審判長法  官  陳照德
                                    法  官  李平勳
                                    法  官  朱  樑
以上正本係照原本作成。
不得再抗告。
                                    書記官  曾煜智
中    華    民    國   100    年    8     月    25    日
                                                      Ｓ